ACORDAO-COMPLETO-2375046

ACÓRDÃO 2252/2019 ATA 36/2019 - PLENÁRIO

VISTOS, relatados e discutidos estes autos de representação formulada pela sociedade empresária Global Red Tecnologia da Informação Ltda., em que relata indícios de irregularidade, no âmbito do Pregão Eletrônico-SRP 5/2009, conduzido pela Agência Nacional de Mineração (ANM) ; 
ACORDAM os Ministros do Tribunal de Contas da União, reunidos em sessão do Plenário, ante as razões expostas pelo Relator, em, com fulcro no art. 276, caput, do RI/TCU, referendar a medida cautelar adotada pelo relator por meio do despacho contido na peça 32 desses autos, transcrito no relatório que precede este acórdão, bem como as medidas acessórias constantes no mencionado despacho.

Referendo de medida cautelar concedida em processo de representação acerca de irregularidades na aquisição de equipamentos de conectividade de rede, também conhecidos como Ativos de Rede.

Agência Nacional de Mineração.

3. Interessados/Responsáveis: não há.

13.1. Ministros presentes: José Mucio Monteiro (Presidente), Benjamin Zymler, Augusto Nardes, Aroldo Cedraz e Ana Arraes.
13.2. Ministros-Substitutos convocados: Augusto Sherman Cavalcanti (Relator), Marcos Bemquerer Costa, André Luís de Carvalho e Weder de Oliveira.

ACORDAO-COMPLETO-2392131

Acórdão de Relação 112/2020 - Plenário

Acórdão de Relação

ACORDAO-COMPLETO-2387882

Acórdão de Relação 2839/2019 - Plenário

AUGUSTO SHERMAN

Adoto como relatório a instrução (peça 29) e o despacho (peça 32) que fundamentaram a concessão da cautelar ora em apreço: 
	A. Identificação do Processo

	TC 028.489/2019-5
	Conhecimento. Medida Cautelar. Oitiva.

	Unidade Jurisdicionada
	Uasg

	Agência Nacional de Mineração - ANM.
	323102

	Objeto

	Aquisição de Equipamentos de conectividade de rede, também conhecidos como Ativos de Rede (Switches, Transceivers e Software de gerenciamento de ativos) (peça 5, p. 1) .

	Representante
	CNPJ

	Global Red Tecnologia da Informação Ltda - EPP. 
	07.430.151/0001-29

	Há pedido de Sustentação Oral?
	Procuração 

	Não. 
	 (peça 14, p. 1) 

	Modalidade
	Número do Certame
	Tipo

	Pregão Eletrônico para Registro de Preços
	5/2019
	Menor preço por lote 

	Vigência
	Valor Homologado

	O prazo de vigência da contratação é de 12 (doze) meses prorrogável. (peça 5, p. 30) .
	R$ 2.013.600,00 (peça 18, p. 1 e peça 27, p. 1) 

	Fase do Certame

	Conforme consta no portal de compras do Governo Federal, a situação do Pregão Eletrônico - SRP 5/2019 é homologado (peça 27, p. 1) com adjudicação do grupo de itens para a empresa Wiseit - Sistemas e Informática Ltda. (peça 19, p. 1) . Segundo informações no sítio da Agência Nacional de Mineração e contato telefônico, o contrato ainda não foi assinado.

	B. Alegações do Representante 
Trata-se de expediente encaminhado pela empresa Global Red Tecnologia da Informação Ltda. - EPP, alegando a prática de "atos administrativos tidos como ilegais/irregulares ocorridos no curso do procedimento do Pregão Eletrônico nº 5/2019" (peça 1, p. 1) . 
Em sua peça, a representante alega que:
a) ao final da fase de disputa virtual por lances, a representante se classificou em primeiro lugar (peça 1, p. 2) ;
b) foi desclassificada pelo desatendimento ao subitem 5.2.5.41 do Termo de Referência (peça 5, p. 12) , em razão de não haver comprovado que o equipamento que forneceria seria capaz de apresentar "detalhes de identidade e informações de acesso", bem como por ter apresentado documento de habilitação fora dos padrões exigidos no Ato Convocatório (peça 4, p. 8-12) (carta de representante do fabricante) (peça 1, p. 2) ;
c) o Pregoeiro, a pedido da área técnica, informou que seria necessária a realização de diligências em razão de dúvidas quanto ao atendimento técnico do equipamento (peça 1, p. 3) ;
d) as diligências seriam duas: teste de bancada do equipamento (apuração da conformidade técnica do produto) e esclarecimento da questão relativa ao suporte técnico que seria ofertado pela representante, uma vez que na proposta comercial apresentada na descrição dos itens 1 e 2 constavam os termos "9x5xNBD" (peça 1, p. 3) ;
e) no tocante à diligência acerca do suporte técnico, teria esclarecido ao pregoeiro que o termo "9x5xNBD" se tratava de código padrão do fabricante, sendo que na proposta constava a manifestação formal de aquiescência a todas as exigências do edital e que a oferta de suporte seria superior ao exigido (tipo "spare pars", imediato atendimento das intercorrências) (peça 1, p. 3) ;
f) a informação do tipo de suporte técnico que seria ofertado não seria informação obrigatória na proposta comercial e, desta forma, não poderia ser levada em conta em desfavor da representante (peça 1, p. 3) ;
g) a diligência do teste de bancada dos equipamentos foi realizada e aprovada (peça 1, p. 3) ;
h) após a abertura do prazo para recursos, o Pregoeiro julgou improcedente o recurso interposto pela empresa Redisul Informática Ltda. (peça 25, p. 1-2) , dando parcial provimento ao recurso interposto pela empresa Decision Serviços de Tecnologia da Informação Ltda. (peça 25, p. 1-2) , ocasionando, com isso, a desclassificação da representante (peça 1, p. 4) ;
i) o fundamento para o acolhimento parcial do recurso da empresa Decision Serviços de Tecnologia da Informação Ltda. teria sido a falta de indicação na proposta da representante do tipo de suporte técnico exigido no edital (peça 1, p. 4) ;
j) apresentou impugnação recursal para demonstrar que a informação relativa à prestação do serviço de suporte não se apresentava como obrigatória a integrar a proposta comercial, e que o termo "9x5xNBD" fora inserido por erro material, tendo sido esclarecido na diligência do Pregoeiro que o suporte ofertado era superior ao exigido (tipo "spare pars") e que o equipamento teria sido aprovado no teste de bancada (peça 1, p. 4) ;
k) o Pregoeiro julgou o recurso apresentado como improcedente, sob alegação de que o termo "NBD" constante da proposta poderia trazer risco à Administração, com possibilidade de futura negativa de atendimento de suporte técnico pela representante e pelo fabricante do produto, sendo que o tipo de suporte "NBD" seria de menor custo, deixando os demais concorrentes em desvantagem no certame (peça 1, p. 5) ;
l) o entendimento do Tribunal de Contas da União é no tocante de que as diligências não são meras faculdades, sendo seus resultados vinculantes para as partes (Acórdão 1795/2015-TCU-Plenário, relatoria do Ministro José Mucio Monteiro e Acórdão 3340/2015-TCU-Plenário, relatoria do Ministro Bruno Dantas) (peça 1, p. 7) ;
m) que a adjudicação para a empresa Wiseit - Sistemas e Informática Ltda (peça 19, p. 1) geraria um prejuízo ao erário no importe de R$ 114.200,00 (cento e quatorze mil e duzentos reais) , que é a diferença entre o menor lance da representada e o valor adjudicado (peça 1, p. 9) ;
   n) é necessária a concessão de medida liminar a fim de suspender o procedimento licitatório e, no mérito, requer que seja anulado o ato de desclassificação da representante, com posterior homologação da adjudicação do objeto em seu favor (peça 1, p. 10) . 

	C. Exame de Admissibilidade

	Legitimidade do Autor

	O representante possui legitimidade para representar ao Tribunal?
 (Fundamento: art. 113, § 1º, da Lei 8.666/1993, c/c o art. 237 do Regimento Interno/TCU) 
	Sim

	Redação em Linguagem Compreensível

	A representação está redigida em linguagem clara e objetiva, contém nome legível, qualificação e endereço do representante?
 (Fundamento: art. 235 do Regimento Interno/TCU) 
	Sim

	Indício Concernente à Irregularidade ou Ilegalidade

	A representação encontra-se acompanhada do indício concernente à irregularidade ou ilegalidade apontada pelo autor?
 (Fundamento: art. 235 do Regimento Interno/TCU) 
	Sim

	Competência do TCU

	A representação trata de matéria de competência do TCU?
 (Fundamento:  art. 235 do Regimento Interno/TCU) 
	Sim

	Interesse Público

	Os argumentos do autor indicam a possibilidade de existência de interesse público, caso restem comprovadas as supostas irregularidades apontadas na peça inicial.
 (Fundamento: art. 103, § 1º, da Resolução - TCU 259/2014) 
	Sim

	Análise quanto ao interesse público: 
Confirmadas as alegações do representante, há potencial risco de dano ao erário, em razão da possibilidade de não ser selecionada a proposta mais vantajosa obtida no certame. 

	Conclusão quanto ao Exame de Admissibilidade

	Presentes todos os requisitos de admissibilidade constantes no art. 113, § 1º, da Lei 8.666/1993, c/c os arts. 235 e 237, VII, do Regimento Interno/TCU, e no art. 103, § 1º, da Resolução - TCU 259/2014, a representação deve ser conhecida. 

	D. Medida Cautelar - Avaliação dos Pressupostos

	Perigo da Demora

	Há decisão judicial ou administrativa, sem especificação de prazo, para suspender o andamento do processo licitatório ou a contratação?
	Não

	No caso de contratação normal:
	O contrato decorrente do certame já foi assinado?
	Não

	Análise:

	Está configurado o pressuposto do perigo da demora, em virtude de constar no portal de compras do Governo Federal a situação do Pregão Eletrônico SRP 5/2019 como homologado (peça 27, p. 1) , com adjudicação do grupo de itens para a empresa Wiseit - Sistemas e Informática Ltda (peça 19, p. 1) . Em contato telefônico com a Divisão de Licitações Sede da Agência Nacional de Mineração, em 02/09/2019, às 16:00hs, foi informado que o contrato referente ao Pregão Eletrônico SRP 5/2019, ainda não foi assinado.

	Perigo da Demora Reverso

	O serviço/bem é essencial ao funcionamento das atividades do órgão/entidade?
	Não há informação

	O órgão ou entidade está coberto contratualmente pelo serviço com razoável vigência (há a possibilidade de voltar a fase ou refazer o certame, a depender da consequência da concessão de cautelar no caso concreto) ou admite prorrogação excepcional?
	Não há informação

	Caso haja a possibilidade de manutenção do contrato com a atual prestadora dos serviços, as condições dessa contratação seriam melhores (menor preço e atendimento satisfatório) que o que se está em vias de contratar?
	Não há informação

	Análise:

	Está afastado o pressuposto do perigo da demora reverso, uma vez que, como o objetivo da contratação é a "atualização" dos equipamentos existentes (peça 5, p. 1) , em princípio a suspensão do pregão não trará prejuízos às atividades da Agência Nacional de Mineração.

	Plausibilidade Jurídica

	O órgão/entidade está sujeito aos normativos supostamente infringidos?
	Sim

	Há plausibilidade nas alegações do representante?
	Sim

	Há indício de sobrepreço ou superfaturamento?
	Não há informação

	Há grave risco de lesão ao erário, inexecução ou execução insatisfatória do objeto?
	Sim

	Análise quanto à plausibilidade jurídica e quanto à necessidade de adoção de medida cautelar:

	Segundo consta da "Ata de Realização do Pregão Eletrônico - Complementar 2 - 00005/2019 (SRP) " (peça 17, p. 1-10) , a representante obteve o melhor lance para o grupo de itens do objeto do certame, mas sua proposta comercial foi recusada porque "não foi ofertado um tipo de serviço de suporte adequado à criticidade do ambiente tecnológico da Agência, o que pode causar riscos para o funcionamento", conforme justificativas apresentadas na decisão do Pregoeiro (peça 25, p. 1-2) . 
Como forma de dirimir dúvidas da área técnica do órgão licitante, o Pregoeiro informou à representada que seriam necessárias duas diligências: um teste de bancada do equipamento para apuração da conformidade técnica do produto, e um esclarecimento da questão relativa ao suporte técnico que seria ofertado pela representante, posto que na proposta comercial apresentada constaria o termo "9x5xNBD" como tipo de suporte técnico e não a descrição contida no Termo de Referência (item 6.5. Garantia e Assistência Técnica dos Equipamentos") (peça 5, p. 14-17) , em especial, a exigência trazida no item 6.6.17: "Este serviço deve estar disponível pra acionamento e atendimento no sistema 24 x 7 (vinte e quatro horas por dia, todos os dias da semana) " (peça 5, p. 17) . 
As justificativas do Pregoeiro para a desclassificação da representante estão contidas na Ata de Realização do Pregão Eletrônico (peça 17, p. 1-10) , análise dos recursos e das contrarrazões (peça 25, p. 1-2) . Segundo consta da análise dos documentos citados, a empresa Redisul Informática Ltda. foi desclassificada por desatendimento dos requisitos técnicos exigidos nos itens 5.2.1.5, 5.2.1.6, 5.2.1.70, 5.2.2.73 e 5.2.2.74 do Termo de Referência (peça 17, p. 2) . A empresa Global Red Tecnologia da Informação Ltda. - EPP foi desclassificada por causa de ter ofertado suporte técnico em desconformidade com o edital (peça 17, p. 2) . A empresa Decision Serviços de Tecnologia da Informação Ltda. foi desclassificada por desatendimento dos requisitos técnicos exigidos nos itens 5.2.1.103, 5.2.2.44, 5.2.2.46, 5.2.2.47, 5.2.2.49, 5.2.2.50, 5.2.2.51, 5.2.2.52, 5.2.2.55, 5.2.2.56, 5.2.2.57, 5.2.2.73, 5.2.5.28 do Termo de Referência (peça 17, p. 2) . 
Os itens do Termo de Referência citados como fundamentação da desclassificação das empresas Redisul Informática Ltda. e Decision Serviços de Tecnologia da Informação Ltda. estão contidos nas características básicas dos itens do objeto licitado (peça 5, p. 4-10) , sendo que a fundamentação da desclassificação da empresa Global Red Tecnologia da Informação Ltda. - EPP foi um requisito de garantia e assistência técnica dos equipamentos, posto que o teste de bancada aprovou o equipamento e sua especificação (peça 5, p. 17) . 
O termo "9x5xNBD" contido como tipo de suporte técnico constante da proposta comercial da representante (peça 1, p. 3) teria como significado um determinado nível de serviço, para solução de problemas e fornecimento de equipamentos ou peças de reposição durante todo o período contratual (exemplo: item 1.3 - Tempos relacionados aos tipos de chamados (peça 28, p. 26) , 4.2.5 (peça 28, p. 17) e tabela de Composição do pacote de serviços (peça 28, p. 27) , dados obtidos no Pregão Eletrônico TCU 090/2018 (peça 28, p. 1-40) . 
A representante alega que o termo "9x5xNBD" se tratava de código padrão do fabricante, sendo que na proposta constava a manifestação formal de aquiescência a todas as exigências do edital. Informa ainda, que a oferta de suporte seria superior ao exigido (tipo "spare pars", imediato atendimento das intercorrências) (peça 1, p. 3) . Desta forma, a citação do termo seria um erro material sanado na diligência do Pregoeiro, não sendo, portanto, motivo de desclassificação da proposta, mas retificação como forma de deixar clara a intenção de prestar o suporte técnico nas condições constantes no Termo de Referência ou em condições superiores (peça 5, p. 17) .
Diante da análise dos fatos que ensejaram na desclassificação da proposta da representante, não procede a justificativa do Pregoeiro, de que o termo "NBD" constante da proposta poderia trazer risco à Administração, com possibilidade de futura negativa de atendimento de suporte técnico pela representante e pelo fabricante do produto (peça 25, p. 1-2) . A promoção de diligência não se trata de mera faculdade da Administração ou do Pregoeiro, mas de um dever, um poder de agir, presentes todos os requisitos legais e havendo a necessidade de sanar alguma dúvida, deve o Pregoeiro efetuar a diligência e anexar a informação obtida nos autos do processo.
O posicionamento jurisprudencial do Tribunal de Contas da União é no sentido da realização de diligências para saneamento de eventuais falhas, omissões e/ou erros materiais. Segundo se pode extrair da leitura dos Acórdão 1795/2015-TCU-Plenário e 1385/2016-TCU-Plenário, ambos de relatoria do Ministro José Mucio Monteiro, e Acórdão 3340/2015-TCU-Plenário e 5883/2016 - TCU - 1ª Câmara, ambos de relatoria do Ministro Bruno Dantas, o art. 43, § 3º da Lei 8666/1993 faculta ao pregoeiro ou autoridade superior, em qualquer fase da licitação, a promoção de diligências destinadas a esclarecer ou a complementar a instrução do processo. 
As diligências têm o condão de corrigir erros materiais, dirimir eventuais dúvidas relativas a documentação de habilitação, dados, informações ou propostas comerciais, tudo com o intuito de colaborar com o Pregoeiro, de forma a evitar a desclassificação de licitantes que poderiam atender a todas as exigências do edital e colaborar com a obtenção da proposta mais vantajosa pela Administração. Os dados obtidos nas diligências aderem à proposta comercial, não devendo restar qualquer dúvida sobre sua vinculação e possibilidade da Administração vir a cobrar seu cumprimento dos licitantes e fabricantes.       
No tocante ao alcance da proposta mais vantajosa, a análise da Ata de Realização do Pregão Eletrônico SRP 5/2019 (peça 15, p. 13) indica que participaram do certame nove licitantes, com disputas em lances e redução do custo estimado para a contratação na ordem de R$ 1.810.525,25 (um milhão, oitocentos e dez mil, quinhentos e vinte e cinco reais e vinte e cinco centavos) , considerando o preço ofertado e a homologação do objeto para a empresa Wiseit -  Sistemas e Informática Ltda. (peça 27, p. 1) . Ocorre que a desclassificação da representada e a adjudicação do objeto para a empresa Wiseit  - Sistemas e Informática Ltda. acarretaria um aumento no custo de aquisição no montante de R$ 114.200,00 (cento e quatorze mil e duzentos reais) , em virtude do lance da representada ter sido mais baixo na disputa (peça 16, p. 1-2) , afastando desta forma o alcance da proposta mais vantajosa no certame.       
Feitas essas considerações, propõe-se deferir o pedido de medida cautelar, uma vez presentes os pressupostos do perigo da demora e da plausibilidade jurídica, essenciais para sua concessão, e por restar descaracterizado o perigo da demora reverso, e realizar a oitiva da Agência Nacional de Mineração, com amparo no art. 276, § 3º, c/c art. 250, V, todos do Regimento Interno/TCU, para que, no prazo de quinze dias, se pronuncie em relação aos pressupostos da cautelar deferida, e também quanto ao seguinte ponto relativo ao Pregão Eletrônico SRP 5/2019:
desclassificação da proposta da empresa Global Red Tecnologia da Informação Ltda. - EPP, mesmo após a realização de diligências com vistas a executar teste de bancada nos equipamentos e dirimir a dúvida no tocante à informação do tipo de suporte técnico ofertado pela licitante em sua proposta comercial, oportunidade em que a empresa informou que o suporte técnico ofertado seria do tipo "spare pars", supostamente superior ao exigido no Termo de Referência,  tendo em vista o previsto no art. 43, § 3º da Lei 8.666/93 e a jurisprudência do TCU, conforme Acórdãos 1795/2015,  1385/2016, 3340/2015 - Plenário, 5883/2016 - 1ª Câmara, entre outros; 
Tendo em vista a informação constante no portal de compras do Governo Federal, a situação do Pregão Eletrônico SRP 5/2019 de homologado (peça 27, p. 1) com adjudicação do grupo de itens para a empresa Wiseit - Sistemas e Informática Ltda (peça 19, p. 1) , sendo que o contrato ainda não foi assinado, propõe-se realizar, nos termos do art. 276, § 3º , c/c art. 250, V, todos do Regimento Interno/TCU, a oitiva da sociedade empresária Wiseit - Sistemas e Informática Ltda. para, no prazo de quinze dias, manifestar-se, caso queira, sobre os fatos constantes no subitem 17.a retro, assim como sobre os pressupostos da cautelar deferida.

	E. Impacto dos Encaminhamentos Propostos

	Haverá impacto relevante na entidade e/ou na sociedade, decorrente dos encaminhamentos propostos?
Análise:
O possível impacto no órgão poderá ser uma economia no custo de aquisição do objeto licitado, uma vez que a representante ofertou lance em montante menor do que a empresa com a proposta homologada.
	Sim

	F. Pedido de Ingresso aos Autos e de Sustentação Oral

	Há pedido de ingresso aos autos?
	Não

	Há pedido de sustentação oral?
	Não

	G. Processos Conexos e Apensos

	Há processos conexos noticiando possíveis irregularidades na contratação ora em análise?
	Não

	Há processos apensos?
	Não

	H. Proposta de Encaminhamento

	Em virtude do exposto, propõe-se:
1.1. conhecer da representação, satisfeitos os requisitos de admissibilidade constantes no art. 113, § 1º, da Lei 8.666/1993, c/c os arts. 235 e 237, VII, do Regimento Interno deste Tribunal, e no art. 103, § 1º, da Resolução - TCU 259/2014;
1.2. deferir o pedido de concessão de medida cautelar, sem oitiva prévia, com fulcro no art. 276 do Regimento Interno/TCU, tendo em vista a existência dos elementos necessários para sua adoção, a fim de que a Agência Nacional de Mineração suspenda o andamento do Pregão Eletrônico SRP 5/2019 até que o Tribunal delibere sobre o mérito da matéria ora em apreço e, caso a ata de registro de preços decorrente do certame já tenha sido firmada, abstenha-se de praticar qualquer ato com vistas à aquisição do objeto licitado até a deliberação definitiva desta Corte;
1.3. realizar a oitiva da Agência Nacional de Mineração, com amparo no art. 276, § 3º, c/c art. 250, V, todos do Regimento Interno/TCU, para que, no prazo de quinze dias, se pronuncie em relação aos pressupostos da cautelar deferida, e também quanto aos seguintes pontos relativos ao Pregão Eletrônico SRP 5/2019:
desclassificação da proposta da empresa Global Red Tecnologia da Informação Ltda. - EPP, mesmo após a realização de diligências com vistas a executar teste de bancada nos equipamentos e dirimir a dúvida no tocante à informação do tipo de suporte técnico ofertado pela licitante em sua proposta comercial, oportunidade em que a empresa informou que o suporte técnico ofertado seria do tipo "spare pars", supostamente superior ao exigido no Termo de Referência,  tendo em vista o previsto no art. 43, § 3º da Lei 8.666/93 e a jurisprudência do TCU, conforme Acórdãos 1795/2015,  1385/2016, 3340/2015 - Plenário, 5883/2016 - 1ª Câmara, entre outros;
informações atualizadas sobre todos os atos praticados em decorrência do certame;
demais informações que julgar necessárias.
designação formal de interlocutor que conheça da matéria para dirimir eventuais dúvidas, informando nome, função/cargo, e-mail e telefone de contato.
1.4. realizar, nos termos do art. 276, § 3º , c/c art. 250, V, todos do Regimento Interno/TCU, a oitiva da sociedade empresária Wiseit - Sistemas e Informática Ltda. (CNPJ 05.795.607/0001-29) , para, no prazo de quinze dias, manifestar-se, caso queira, sobre os fatos constantes no subitem 20.3.a;
1.5. alertar a Agência Nacional de Mineração e a empresa Wiseit - Sistemas e Informática Ltda. (CNPJ 05.795.607/0001-29) quanto à possibilidade de o TCU vir a determinar a anulação dos atos decorrentes do certame, caso haja elementos suficientes para a decisão de mérito, que caracterizem afronta às normas legais e/ou a possibilidade de ocorrência de prejuízos à Administração;
1.6. encaminhar cópia da presente instrução à Agência Nacional de Mineração, e à empresa Wiseit - Sistemas e Informática Ltda. (CNPJ 05.795.607/0001-29) , de maneira a embasar as respostas à oitiva;
1.7. comunicar ao representante a decisão que vier a ser prolatada.

2.	A seguir, transcrevo o despacho (peça 32) por meio do qual acompanhei a proposta da unidade técnica, no sentido de suspender cautelarmente o certame, até que esta Corte se pronuncie sobre o mérito da matéria.
Cuidam os autos de representação ofertada por licitante que teria sido desclassificada em razão da falta de indicação, na sua proposta, do tipo de suporte técnico exigido pelo edital, mesmo após diligência realizada pelo pregoeiro.
	Destaca-se que o Pregão Eletrônico-SRP 5/2009, conduzido pela Agência Nacional de Mineração (ANM) , tinha por objeto a aquisição de equipamentos de conectividade de rede, também conhecidos como Ativos de Rede (Switches, Transceivers e Software de gerenciamento de ativos) , e sua situação no Comprasnet é homologado com adjudicação do grupo de itens para a empresa Wiseit - Sistemas e Informática Ltda., pelo valor de R$ 2.013.600,00.
	O valor da proposta da representante era R$ 114.200,00 menor que o valor que foi homologado.
	Presentes os fundamentos para concessão de medida cautelar, quais sejam a plausibilidade jurídica e o perigo da demora, conforme fundamentos contidos na instrução da Secretaria de Controle Externo de Aquisições Logísticas - Selog (peça 29) , os quais adoto como razões de decidir, acolho sua proposta no sentido de determinar à ANM a suspensão cautelar do Pregão Eletrônico-SRP 5/2009, sem oitiva prévia, com fulcro no art. 276 do Regimento Interno do TCU, até que o Tribunal delibere sobre o mérito da matéria, e caso a ata de registro de preço decorrente do certame já tenha sido firmada, abstenha-se de praticar qualquer ato com vistas à aquisição do objeto licitado até deliberação definitiva desta Corte.
	Com fulcro no art. 276, § 3º, c/c art. 250, inciso V, do Regimento Interno do TCU, autorizo a realização de oitivas da ANM e da sociedade empresária Wiseit - Sistemas e Informática Ltda, nos termos sugerido pela Selog.
	É o relatório.

não há.

Não atuou.

REFERENDO DE CAUTELAR. REPRESENTAÇÃO. LICITAÇÃO. PREGÃO ELETRÔNICO. AQUISIÇÃO DE EQUIPAMENTOS DE INFORMÁTICA. INDÍCIOS DE IRREGULARIDADE NA DESCLASSIFICAÇÃO DE LICITANTE QUE APRESENTOU A PROPOSTA MAIS VANTAJOSA. SUSPENSÃO CAUTELAR DO CERTAME. OITIVAS.

REPRESENTAÇÃO (REPR)

Secretaria de Controle Externo de Aquisições Logísticas (Selog).

Atuo nos presentes autos com fundamento no art. 27-A da Resolução-TCU 175/2005, tendo em vista haver sido designado, por meio da Portaria-TCU 271, de 6/9/2019, substituto do eminente Ministro Vital do Rêgo.
Trata-se de representação formulada pela sociedade empresária Global Red Tecnologia da Informação Ltda., que teria sido desclassificada em razão da falta de indicação, na sua proposta, do tipo de suporte técnico exigido pelo edital, mesmo após diligência realizada pelo pregoeiro, no âmbito do Pregão Eletrônico-SRP 5/2009, conduzido pela Agência Nacional de Mineração (ANM) , tinha por objeto a aquisição de equipamentos de conectividade de rede, também conhecidos como Ativos de Rede (Switches, Transceivers e Software de gerenciamento de ativos) .
Antes as razões de decidir apresentadas no relatório precedente e com fundamento no art. 276, § 1º, do Regimento Interno do TCU, VOTO para que seja adotada a decisão que ora submeto à apreciação deste Colegiado consoante sistemática adotada por meio da Comunicação da Presidência ao Plenário em 25/10/2017.
TCU, Sala das Sessões Ministro Luciano Brandão Alves de Souza, em 18 de setembro de 2019.
AUGUSTO SHERMAN CAVALCANTI
Ministro-Substituto